【裁判字號】    95,訴,951
【裁判日期】    950630
【裁判案由】    毒品危害防制條例
【裁判全文】
臺灣桃園地方法院刑事判決               95年度訴字第951號
公  訴  人  臺灣桃園地方法院檢察署檢察官
被      告  甲○○
上列被告因違反毒品危害防制條例案件，經檢察官提起公訴（95
年度毒偵字第1716號），本院裁定進行簡式審判程序，判決如下
：
    主  文
甲○○施用第一級毒品，累犯，處有期徒刑拾月。
    事  實
一、甲○○前於民國92年間，因違反毒品危害防制條例案件，經
    本院於93年7 月5 日，以93年度訴字第2 號判處有期徒刑1
    年，於93年8 月5 日確定，並於94年7 月27日縮刑期滿執行
    完畢。其又曾因施用毒品案件，經本院於88年3 月1 日，以
    88年度毒聲字第1302號裁定送觀察、勒戒，經觀察、勒戒後
    ，認無繼續施用毒品之傾向，於88年3 月20日釋放出所，並
    於88年3 月31日執行完畢，復經臺灣桃園地方法院檢察署檢
    察官於88年3 月18日，以88年度偵字第1909號為不起訴處分
    確定。再因施用毒品案件，經本院於88年12月5 日，以88年
    度毒聲字第7397號裁定送觀察勒戒後，認有繼續施用毒品之
    傾向，再經臺灣桃園地方法院檢察署檢察官聲請本院於88年
    12月31日，以88年度毒聲字第7914號裁定送強制戒治，嗣於
    89年5 月15日，經本院以89年毒聲字第3316號裁定停止戒治
    並付保護管束，於89年5 月30日出所，惟其後經臺灣桃園地
    方法院檢察署檢察官聲請本院於89年8 月30日，以89年度毒
    聲字第5559號裁定撤銷停止戒治，而於90年7 月17日經戒治
    期滿，於90年7 月18日執行完畢出所。詎甲○○猶不知惕勵
    ，竟基於施用第一級毒品之犯意，於95年3 月18日下午3 時
    許，在其位於桃園縣平鎮市○○路201 巷28弄18號1 樓住處
    ，以使用其所有注射針筒（未扣案）注射之方式，施用第一
    級毒品海洛因1 次。嗣於95年3 月19日上午1 時25分許，為
    警在桃園縣中壢市○○路○ 段89號前查獲。
二、案經桃園縣政府警察局平鎮分局報告臺灣桃園地方法院檢察
    署檢察官偵查起訴。
    理  由
一、本件經檢察官提起公訴，被告甲○○於準備程序中就被訴事
    實為有罪之陳述，經受命法官告知簡式審判程序之旨，並聽
    取公訴人及被告之意見後，由合議庭裁定進行簡式審判程序
    ，合先敘明。
二、訊據被告甲○○對於上揭時、地，其施用第一級毒品海洛因
    1 次之事實坦承不諱，又經將被告為警查獲後於95年3 月19
    日上午11時許採集之尿液送驗結果，亦呈鴉片類陽性反應，
    有台灣檢驗科技股份有限公司出具之濫用藥物尿液檢驗報告
    1 紙附卷可稽，是認被告上開任意性自白，應與事實相符，
    堪以採信。本件事證明確，被告上揭犯行足可認定，應依法
    論科。
三、核被告甲○○所為，係犯毒品危害防制條例第10條第1 項之
    施用第一級毒品罪。被告非法持有第一級毒品海洛因，進而
    施用，其持有之低度行為應被施用之高度行為所吸收，不另
    論其非法持有第一級毒品之罪。查被告前有如事實欄所載之
    犯罪科刑執行情形，有刑案資料查註紀錄表、臺灣高等法院
    被告前案紀錄表各1 份在卷可參，被告於前案執行完畢後5
    年內再犯本件有期徒刑以上之施用第一級毒品罪，為累犯，
    應依法加重其刑。次查，被告曾因施用毒品案件，經本院於
    88年3 月1 日，以88年度毒聲字第1302號裁定送觀察、勒戒
    ，經觀察、勒戒後，認無繼續施用毒品之傾向，於88年3 月
    20日釋放出所，並於88年3 月31 日 執行完畢，復經臺灣桃
    園地方法院檢察署檢察官於88年3 月18日，以88年度偵字第
    1909號為不起訴處分確定。再因施用毒品案件，經本院於88
    年12月5 日，以88年度毒聲字第7397號裁定送觀察勒戒後，
    認有繼續施用毒品之傾向，再經臺灣桃園地方法院檢察署檢
    察官聲請本院於88年12月31日，以88年度毒聲字第7914號裁
    定送強制戒治，嗣於89年5 月15日，經本院以89年毒聲字第
    3316號裁定停止戒治並付保護管束，於89年5 月30日出所，
    惟其後經臺灣桃園地方法院檢察署檢察官聲請本院於89年8
    月30日，以89年度毒聲字第5559號裁定撤銷停止戒治，而於
    90年7 月17日經戒治期滿，於90年7 月18日執行完畢出所，
    有上開被告前案紀錄表及刑案資料查註紀錄表各1 份附卷為
    憑，其於前次強制戒治執行完畢釋放後，5 年內再犯毒品危
    害防制條例第10條第1 項之罪，是依同條例第23條第2 項之
    規定，應予依法追訴。爰審酌被告前經觀察、勒戒；強制戒
    治期滿，仍不知悔改、警惕，猶繼續施用毒品，本不宜寬貸
    ，及其施用之期間、次數、素行，惟此乃自戕行為及被告犯
    後已坦承悔悟等一切情狀，量處如主文所示之刑。
四、末查，被告所有供其犯本件施用第一級毒品罪所用之注射針
    筒，並未扣案，且該注射針筒前為被告所丟棄而滅失一情，
    業經被告於本院審理中供述明確在卷，是已無沒收之必要，
    爰不宣告沒收之，併此敘明。
據上論斷，應依刑事訴訟法第273 條之1 第1 項、第299 條第1
項前段，毒品危害防制條例第10條第1 項，刑法第11條前段、第
47條，判決如主文。
本案經檢察官張啟聰到庭執行職務。
中    華    民    國    95    年    6     月    30    日
                          刑事第十二庭法  官   王美玲
以上正本證明與原本無異。
如不服本判決，應於判決送達後10日內向本院提出上訴狀 (應附
繕本)， 上訴於臺灣高等法院。
                                      書記官   吳玉蘭
中    華    民    國    95    年    6     月    30    日
附錄本案論罪科刑法條：
毒品危害防制條例第10條第1 項
施用第一級毒品者，處六月以上五年以下有期徒刑。


司法院資訊處製作；財團法人民間司法改革基金會備份。
